臺灣臺北地方法院民事判決　九十年度訴字第二九二二號
　　原　　　告　甲○○○○○○○○○○有限公司
　　法定代理人　丁○○
　　訴訟代理人　戊○○
　　被　　　告　劉靜清
　　訴訟代理人　乙○○
右當事人間請求清償債務事件，本院判決如左：
    主      文
被告應給付原告新台幣捌拾肆萬玖仟貳佰玖拾陸元。
訴訟費用由被告負擔。
    事      實
甲、原告方面：
一、聲明：如主文所示。
二、陳述：
  (一)被告於民國八十七年九月二十七日起至八十九年九月一日止擔任原告在大陸轉投
    資企業上海頂通物流有限公司北京區經理，全權負責北京、天津兩地倉儲、運輸
    服務業務，因被告離職後於其任職期間內經手主管運輸業務中，尚有客戶繳交之
    運費人民幣二十八萬六千零八十點八元未與原告結清，被告並於八十九年十一月
    二十七日簽署簽認書承諾以其截至八十九年八月三十一日應得薪資福利人民幣七
    萬三千七百五十六點六九元抵充應結清之運費，同時承諾其餘人民幣二十一萬二
    千三百二十四點一一元（折合新台幣八十四萬九千二百九十六元）於九十年二月
    二十六日前以現金匯入原告指定之帳戶，惟被告迄未履行，屢催未果，爰依兩造
    間之同意書及被告簽立予原告之簽認書之法律關係，訴請判決如訴之聲明。
  (二)對被告抗辯所為之陳述：
    自被告簽立予原告簽認書之內容可知，本件是在八十九年九月一日被告離職前所
    發生之債務，且被告同意以其截至八十九年八月三十一日之薪資福利抵充部分未
    結清之帳款，被告執意要離職並承認積欠原告債務，原告沒有理由不讓被告離職
    ，又本件請求即為被告所提出上海頂通華北營運部應收關係企業對帳差異說明北
    京頂益項下之金額，另被告簽署系爭簽認書時為兩造各執一份，被告所提出之簽
    認書上多一行「但必須是本人（指被告）責任條件下」等語，應為被告事後自行
    加上。
三、證據：提出簽認書、存證信函及回執、頂益開曼島控股有限公司組織運作圖、勞
    工保險卡各一份、同意書二份。
乙、被告方面：
一、聲明：駁回原告之訴。
二、陳述：系爭同意書及簽認書均為其簽名，惟本件原告請求之債務並非被告在任職
    期間內所生之債務，原告既然要讓被告離職，應該要在無問題之下才可以讓被告
    離職，且被告在系爭簽認書及對帳單上皆註明要在被告之責任下，原告會計每個
    月都有作帳，不可能在被告任職期間均未發現此問題，會計人員是否也有重大疏
    失，大陸方面有中方幹部亦牽涉此問題，為何未追究責任。
三、證據：提出上海頂通華北營運部應收關係企業對帳差異說明、簽認書、離職證明
    書各一份為證。
    理      由
壹、程序方面：
一、本件依兩造間之同意書第八條約定：「甲（指被告）乙（指原告）雙方對於本同
    意如有糾紛時，同意以臺灣臺北地方法院為第一審管轄法院。」有原告提出之同
    意書附卷可稽，是本院就本件訴訟，自有管轄權，合先敘明。
貳、實體方面：
一、原告起訴主張：被告於八十七年九月二十七日起至八十九年九月一日止擔任原告
    在大陸轉投資企業上海頂通物流有限公司北京區經理，全權負責北京、天津兩地
    倉儲、運輸服務業務，因被告離職後於其任職期間內經手主管運輸業務中，尚有
    客戶繳交之運費人民幣二十八萬六千零八十點八元未與原告結清，被告並於八十
    九年十一月二十七日簽署簽認書承諾以其應得薪資福利人民幣七萬三千七百五十
    六點六九元抵充應結清之運費，同時承諾其餘人民幣二十一萬二千三百二十四點
    一一元（折合新台幣八十四萬九千二百九十六元）於九十年二月二十六日前以現
    金匯入原告指定之帳戶，惟被告迄未履行，屢催未果，為此，爰依兩造間之同意
    書及被告簽立予原告之簽認書之法律關係，訴請被告給付新台幣八十四萬九千二
    百九十六元等語。被告則以：系爭同意書及簽認書均為其簽名，惟本件原告請求
    之債務並非被告在任職期間內所生之債務，原告既然要讓被告離職，應該要在無
    問題之下方可讓被告離職，且被告在系爭簽認書及對帳單上皆註明要在被告之責
    任下，原告會計每個月都有作帳，不可能在被告任職期間均未發現此問題，會計
    人員是否也有重大疏失，大陸方面有中方幹部亦牽涉此問題，為何未追究責任等
    語，資為抗辯。
二、原告主張被告於八十七年九月二十七日起至八十九年九月一日止擔任原告在大陸
    轉投資企業上海頂通物流有限公司北京區經理，全權負責北京、天津兩地倉儲、
    運輸服務業務，因被告離職後於其任職期間內經手主管運輸業務中，尚有客戶繳
    交之運費人民幣二十八萬六千零八十點八元未與原告結清，被告並於八十九年十
    一月二十七日簽署簽認書承諾以其應得薪資福利人民幣七萬三千七百五十六點六
    九元抵充應結清之運費，同時承諾其餘人民幣二十一萬二千三百二十四點一一元
    （折合新台幣八十四萬九千二百九十六元）於九十年二月二十六日前以現金匯入
    原告指定之帳戶，惟被告迄未履行之事實，業據其提出簽認書、存證信函及回執
    、頂益開曼島控股有限公司組織運作圖、勞工保險卡各一份、同意書二份為證，
    並為被告所不爭執，堪信為真正。
三、按當事人主張有利於己之事實者，就其事實有舉證之責任，民事訴訟法第二百七
    十七條前段定有明文，查被告抗辯本件原告請求之債務並非渠在任職期間內所生
    之債務，原告既然要讓渠離職，應該要在無問題之下方可讓渠離職，且渠在系爭
    簽認書及對帳單上皆註明要在被告之責任下，原告會計每個月都有作帳，不可能
    在被告任職期間均未發現此問題，大陸方面有中方幹部亦牽涉此問題，為何未追
    究責任之事實，迄未舉證以實其說，亦未明確指出究何筆款項非其所積欠，復參
    以兩造均不爭執其真正之被告簽立予原告之簽認書：「１、丙○○先生一九九八
    年九月二十七日到職，自二○○○年九月一日起離職時尚積欠有ＲＭＢ二八六○
    八○‧八○元未結清；‧‧‧三、本人（丙○○）同意先以薪資福利ＲＭＢ七三
    七五六‧六九元抵扣部分未結清帳款‧‧‧四、尚餘未結清ＲＭＢ二一二三二四
    ‧一一元，本人（丙○○）同意於二○○一年二月二十六日前將現金匯入貴公司
    （指原告）帳戶」，足證本件應係在八十九年九月一日被告離職前所發生之債務
    ，且被告同意以其截至八十九年八月三十一日之薪資福利抵充部分未結清之帳款
    ，並承認積欠原告債務，從而被告辯稱：本件原告請求之債務並非渠在任職期間
    內所生之債務等語，不足採信。
四、綜上所論，原告基於兩造間之同意書及被告簽立予原告之簽認書之法律關係，訴
    請被告給付新台幣八十四萬九千二百九十六元為有理由，應予准許。
五、本件判決基礎已臻明確，兩造其餘攻擊防禦方法及訴訟資料經本院審酌後，核與
    判決不生影響，無一一論述之必要，併予敘明。
據上論結，本件原告之訴為有理由，依民事訴訟法第七十八條，判決如主文。
中　　　華　　　民　　　國　　九十一　　年　　　三　　　月　　  六  　　日
                                    臺灣臺北地方法院民事第四庭
　　　　　　　　　　　　　　　　　　　審判長法　　　官　謝明珠
　　　　　　　　　　　　　　　　　　　　　　法　　　官　劉又菁
　　　　　　　　　　　　　　　　　　　　　　法　　　官　孫萍萍
右為正本係照原本作成
如對本判決上訴，須於判決送達後廿日內向本院提出上訴狀
中　　　華　　　民　　　國　　九十一　　年　　　三　　　月　　　六　　　日
　　　　　　　　　　　　　　　　　　　　　　法院書記官　袁以明
